# 请教陈版，合并附注期初与本年增加

提问人：圆圆的栗子 时间：2017-03-10 16:48:59
请教陈版，子公司A成立于 2016 年以前，B公司于 2016 年 5 月成立，且成立时通过资产划拨方式取得A公司80.5%股权。B公司合并附注中的期初数和本期增加数如何处理？例如：固定资产中是否把子公司A的年末余额作为合并附注的本期增加数？

回答人：chenyiwei
B公司为本年度内新设，因此其年初数为零，划入数作为本期增加处理，因为影响较大，故对“本期增加数”中应单设一项“其中：无偿划入”。

提问人：圆圆的栗子 时间：2017-03-11 15:59:29
请教陈版，那合并报表中子公司的年初未分配利润该如何处理？放入其他因素调整？跪谢（请不要嫌弃我废柴）

回答人：chenyiwei
也是本期增加额（股东权益性投入）的一部分。

提问人：zhs7403 时间：2017-03-13 20:24:37
陈老师，我理解主要是年初未分配合并后也放在资本公积，由于b成立时间晚。因此应作为本期增加额（股东权益性投入）的一部分。如果b成立时间早，则按正常走即可，不知该理解是否正确？

回答人：chenyiwei
也可以这样理解。